臺灣桃園地方法院刑事判決　　　　　　　　　　　　　九十一年度易字第九三０號
　　公　訴　人　臺灣桃園地方法院檢察署檢察官
　　被　　　告　甲○○
右列被告因贓物案件，茲經檢察官提起公訴（九十一年度偵緝字第二九二號），本院
判決如左：
    主  文
甲○○收受贓物，累犯，處有期徒刑參月，如易科罰金以參佰元折算壹日。
    事  實
一、甲○○曾於民國八十二年間因違反肅清煙毒條例、麻醉藥品管理條例，經本院於
    八十四年一月廿八日各判處有期徒刑三年一月、七月，應執行有期徒刑三年三月
    確定，甫於八十七年三月十二日執行完畢，猶不知悔改，於九十一年二月十三日
    早上某時，在桃園縣桃園市南門附近巧遇姓名年籍不詳綽號「十八」（台語）之
    成年男子騎乘乙○○所有業已失竊之ＩＡＬ─五一二號重型機車，經「十八」告
    知，明知該車為竊得之贓車，仍予收受供己騎乘，嗣於同日下午一時十五分許在
    桃園市○○路二三六號前為警查獲。
二、案經桃園縣警察局桃園分局報告臺灣桃園地方法院檢察署檢察官偵查起訴。
    理  由
一、訊據被告甲○○於偵查及審理中大致坦承不諱，並自承「．．．是當天早上在桃
    市南門遇到他（「十八」），他跟我說這是贓車，你要騎的話就給你騎，我就騎
    走，．．．」之情，足認被告明知該車為贓車，仍予收受持有。再查，被告雖又
    於檢察官偵查時辯稱是「十八」交待伊騎乘該機車至為警查獲地丟掉云云，然「
    十八」既已甘冒為警查獲之風險而仍執意竊取該機車，而該機車又顯然足堪使用
    ，焉有將之交付他人，委託該他人騎乘後加以丟棄之理？況果欲丟棄，亦恆以原
    地丟棄最不易橫生枝節、徒生為警查獲之困擾，絕無交付他人騎乘丟棄之可能，
    被告前開辯詞殊與常理相違，委無可採。此外，復有被害人乙○○之警訊供詞在
    卷，並有贓物領據一紙可資佐證，本件事證明確，被告犯行洵堪認定。
二、核被告之所為，係犯刑法第三百四十九條第一項之收受贓物罪。被告曾於八十二
    年間因違反肅清煙毒條例、麻醉藥品管理條例，經本院於八十四年一月廿八日各
    判處有期徒刑三年一月、七月，應執行有期徒刑三年三月確定，甫於八十七年三
    月十二日執行完畢，此有台灣高等法院被告全國前案紀錄表一紙可稽，其於五年
    以內再犯本件有期徒刑以上之罪，為累犯，應依刑法第四十七條規定加重其刑。
    爰審酌被告之行為手段、犯罪之所得、犯罪所生之危害、犯後坦承之態度及其他
    一切情狀量處如主文所示之刑，並諭知易科罰金之折算標準。
據上論斷，應依刑事訴訟法第二百九十九條第一項前段，刑法第三百四十九條第一項
、第四十七條、第四十一條第一項前段，罰金罰鍰提高標準條例第一條前段、第二條
，判決如主文。
本案經檢察官羅秀蓮到庭執行職務
中      華      民      國    九十一    年      六      月     十       日
      臺灣桃園地方法院刑事第一庭
                                          法  官    曾  雨  明
右正本證明與原本無異。
如不服本判決，應於判決送達後十日內向本院提出上訴狀( 應附繕本 )，上訴於
臺灣高等法院。
                                          書記官    戴  育  萍
中        華        民        國     九十一   年     六    月    十三   日
附論罪科刑依據之法條：
刑法第三百四十九條第一項
收受贓物者，處三年以下有期徒刑、拘役或五百元以下罰金。
